臺灣板橋地方法院民事裁定　　　　　　　96年度簡抗字第23號
抗　告　人　時運科技股份有限公司
法定代理人　甲○○
　　　　　　　　　　（送達代收人　葉宏基律師
相　對　人　鈺統企業有限公司
上列當事人間請求確認票據債權不存在等事件，上訴人對於中華
民國96年6 月28日本院板橋簡易庭96年板簡字第8712號第一審裁
定提起抗告，本院裁定如下：
    主  文
原裁定關於將抗告人請求確認如附表所示之支票債權不存在之訴
移轉台灣彰化地方法院管轄部分廢棄。
其餘抗告駁回。
第二審抗告費用由相對人負擔二分之一，其餘由抗告人負擔。
    事實及理由
一、按「給付之訴含有確認之訴之意義在內，從而給付訴訟應適
    用簡易訴訟程式者，依舉重以明輕之原則，其確認訴訟亦應
    適用簡易訴訟程式。故民事訴訟法第427 條第2 項第6 款所
    定：「本於票據有所請求而涉訟者」，應包括確認票據債權
    存在或不存在之訴訟在內。」最高法院81年台抗字第412 號
    判例著有明文。
二、本件抗告意旨略以：抗告人起訴請求確認其於96年4 月27日
    簽發，面額新台幣32萬6,370 元，付款人為上海商業儲蓄銀
    行，付款地台北縣板橋市○○路69號，到期日為96年5 月31
    日之支票債權不存在，係本於票據有所請求而涉訟，依民事
    訴訟法第13條規定，得由票據付款地之法院管轄，則　均院
    就本件訴訟自有管轄權，原審裁定以　鈞院無管轄權為由將
    本件移送於彰化地方法院，自有不當，爰提起抗告，請求廢
    棄原裁定等語。
三、經查據抗告人於96年6 月20日所提出之起訴狀記載，其訴之
    聲請有兩項：(一)確認相對人持有抗告人所簽發如附件所示之
    支票債權不存在，(二)相對人應將其所持有抗告人所簽發如附
    表所示之支票返還。關於抗告人訴之聲請第(一)項部分，因如
    附表所示之支票票面上明確記載付款地為台北縣板橋市○○
    路69號（有支票影本1 件在卷足憑），揆諸首揭說明，本於
    票據有所請求而涉訟，不僅包括給付之訴，並包括確認票據
    債權存在或不存在之訴訟在內，則本院就抗告人請求確認如
    附表所示之支票債權不存在部分自有管轄權。至於抗告人請
    求(二)相對人返還如附表所示之支票部分，並非本院票據有所
    請求而涉訟，而相對人之營業所係在彰化縣秀水鄉○○村○
    ○街52號，亦有公司及分公司基本資料查詢明細表附於原審
    卷第7 頁可按，且抗告人復未釋明相對人於本院轄區內有營
    業所，則本院就抗告人訴之聲明第(二)項部分並無管轄權，自
    應移送相對人營業所所在地之台灣彰化方法院管轄。
四、從而，抗告人向本院提起(一)確認如附表所示之支票債權不存
    在部分，本院有管轄權，至於抗告人向本院起訴請求(二)相對
    人應將如附表所示之支票返還部分，本院並無管轄權，自應
    移送相對人營業所所在地之台灣彰化地方法院管轄。原審將
    抗告人請訴(一)確認如附表所示之支票不存在部分，移送台灣
    彰化地院管轄，於法顯有未合，抗告意旨指摘原審此部之裁
    定不當，為有理由，自應由本院予以廢棄。至於原審將抗告
    人請求(二)相對人應返還如附表所示之支票部分移轉台灣彰化
    地方法院管轄，於法並無不符，抗告意旨指摘此部分之裁定
    不當，為無理由，應予駁回。
五、據上論結，本件抗告為一部分有理由，一部分無理由，依民
    事訴訟法第436 條之1 第3 項、第492 條、第495 條之1 第
    1 項、第449 條第1 項、第79條，判決如主文。
中　　華　　民　　國　　96　　年　　9 　　月　　29　　日
                  民事第三庭    審判長法　官　朱耀平
                                      法　官　徐玉玲
                                      法　官　何君豪
以上正本證明與原本無異
不得抗告
中　　華　　民　　國　　96　　年　　9 　　月　　29　　日
                                      書記官　蕭興南
